【裁判字號】    98,台上,251
【裁判日期】    980115
【裁判案由】    強盜
【裁判全文】
最高法院刑事判決              九十八年度台上字第二五一號
上  訴  人  甲○○
上列上訴人因強盜案件，不服台灣高等法院台中分院中華民國九
十七年十月三十日第二審判決（九十七年度上訴字第二二二五號
，起訴案號：台灣台中地方法院檢察署九十七年度偵字第九三九
０號），提起上訴，本院判決如下：
    主  文
上訴駁回。
    理  由
按刑事訴訟法第三百七十七條規定：上訴於第三審法院，非以判
決違背法令為理由不得為之；是提起第三審上訴，應以原判決違
背法令為理由，係屬法定要件；如果上訴理由書狀並未依據卷內
訴訟資料具體指摘原判決不適用何種法則或如何適用不當，或所
指摘原判決違法情事顯與法律規定得為第三審上訴理由之違法情
形不相適合時，均應認其上訴為違背法律上之程式，予以駁回。
本件原判決維持第一審論處上訴人甲○○攜帶兇器強盜罪刑（累
犯，處有期徒刑七年二月）之判決，駁回上訴人在第二審之上訴
，已併引用第一審判決書之記載，詳敘調查證據之結果及證據取
捨並認定事實之理由，並對上訴人否認係持刀強盜所辯，其僅徒
手搶奪錢財云云，如何不足採信，併引用第一審判決書及依據卷
內資料予以指駁及說明；所為論斷，均有卷存證據資料可資覆按
。從形式上觀察，原判決並無違背法令之處。上訴人之上訴意旨
略稱：被害人劉錦娥雖指述上訴人係持一把長約三十公分、寬約
五公分之刀械強盜，然路口監視器並未拍到上訴人持刀之身影；
又被害人稱上訴人強盜時間約五分鐘，然依路口監視器所示，前
後不到三分鐘。本件顯係執法機關為求績效，利用被害人遭上訴
人搶奪財物，懷恨在心之心理，引導被害人為不實供述以重辦上
訴人。原審未查明上情，有應於審判期日調查之證據而未予調查
之違背法令等語。
惟查：刑事訴訟法第三百七十九條第十款所稱「依本法應於審判
期日調查之證據」，指該證據在客觀上為法院認定事實及適用法
律之基礎者而言。本件依原判決認定之事實，上訴人係在檳榔攤
內持刀指向被害人，至使被害人不能抗拒而任令上訴人取去錢財
，則不論上訴人持刀之身影是否為路口監視器所攝得，亦不論上
訴人犯案時間長短，均不影響本件持刀強盜事實之認定，原判決
縱未就上開細節加以論述，仍不得謂有調查未盡或理由不備之違
誤。上訴意旨並未具體指出原審有何項證據未予調查，徒憑己見
，就原審採證認事之適法職權行使，再為事實上之爭執，難認合
法之第三審上訴理由。其他上訴意旨復未依據卷內訴訟資料具體
指摘原判決有何違背法令之情形，核與法律規定得為第三審上訴
理由之違法情形不相適合。應認上訴人之上訴為違背法律上之程
式，予以駁回。
據上論結，應依刑事訴訟法第三百九十五條前段，判決如主文。
中    華    民    國  九十八  年    一    月   十五   日
                      最高法院刑事第八庭
                          審判長法官  林  永  茂
                                法官  吳  昆  仁
                                法官  蘇  振  堂
                                法官  蕭  仰  歸
                                法官  林  立  華
      本件正本證明與原本無異
                                      書  記  官
中    華    民    國  九十八  年    一    月   十七   日
                                                     M


司法院資訊處製作；財團法人民間司法改革基金會備份。
